【裁判字號】    97,訴,1687
【裁判日期】    970702
【裁判案由】    違反毒品危害防制條例
【裁判全文】
臺灣彰化地方法院刑事判決              97年度訴字第1582號
                                      97年度訴字第1687號
公  訴  人  臺灣彰化地方法院檢察署檢察官
被      告  甲○○
上列被告因違反毒品危害防制條例案件，分別經檢察官提起公訴
（97年度毒偵字第1665號、第2002號），本院依簡式審判程序判
決如下：
    主  文
甲○○施用第一級毒品，累犯，處有期徒刑捌月；扣案之注射針
筒貳支沒收。又施用第一級毒品，累犯，處有期徒刑拾月；扣案
之第一級毒品海洛因殘渣壹包（量微無法秤重）除包裝袋外，沒
收銷燬之；扣案之注射針筒貳支及上開毒品包裝袋壹只均沒收。
應執行有期徒刑壹年肆月；扣案之第一級毒品海洛因殘渣壹包（
量微無法秤重）除包裝袋外，沒收銷燬之；扣案之注射針筒肆支
及上開毒品包裝袋壹只均沒收。
  犯罪事實及理由
一、本件犯罪事實除補充及更正如下外，其餘均與檢察官2 份起
    訴書之記載相同，茲引用之（如附件）：
（一）被告甲○○均係將摻有第一級毒品海洛因之溶液以注射針
      筒注射身體之方式，施用海洛因。
（二）被告甲○○於民國97年4 月9 日，在彰化縣員林鎮○○里
      ○○街209 巷15號前為警盤查，而於未被有偵查犯罪職權
      之機關或公務員發覺97年4 月8 日之施用毒品犯行前，即
      主動提出其所有、供施用第一級毒品海洛因之注射針筒2
      支予警員，向詢問之員警供承上開97年4 月8 日之施用毒
      品犯行，自首而接受裁判，並同意由員警採集其尿液送驗
      ，檢驗結果確呈嗎啡陽性反應。
（三）被告於97年4 月13日，在彰化縣員林鎮福德正神廟之公廁
      內為警查扣得其所有、供施用第一級毒品之注射針筒2 支
      （起訴書誤載為3 支）及海洛因殘渣袋1 只。
二、本件證據除補充被告於本院審理時之自白外，其餘亦均與檢
    察官2 份起訴書之記載相同，茲引用之（如上附件）。
三、被告就上開所示97年4 月8 日之施用第一級毒品犯行，於犯
    罪後未被有偵查犯罪職權之機關或公務員發覺前，即主動向
    詢問員警供承施用毒品犯行，自首而接受裁判，業據被告供
    陳明確（參警詢筆錄），爰依刑法第62條前段規定減輕其刑
    。
四、量刑理由：
    被告已有多次違反毒品危害防制條例之前科紀錄，有臺灣高
    等法院被告前案紀錄表可證。爰審酌被告經觀察、勒戒及強
    制戒治與刑之執行後，猶未能深切體認毒品危害己身之鉅，
    及早謀求脫離毒害之道，反而於出監後伺機再犯，未見有何
    收斂、警惕之意，無視於毒品對於自身健康之戕害及國家對
    於杜絕毒品犯罪之禁令，自有使其接受相當時期監禁以敦化
    性情之必要，另審度施用毒品為自戕行為，犯罪心態與一般
    刑事犯罪之本質並不相同，容應以「病人」之角度考量，並
    慮及施用毒品後常伴隨其餘反社會性之行為出現，對社會造
    成危害，及其犯罪之動機、方法、手段、暨犯後坦承犯行，
    到庭態度良好等一切情狀，分別量處如主文所示之刑，並定
    應執行刑。
五、扣案被告所有之海洛因殘渣1 包（量微無法秤重），核屬毒
    品危害防制條例第2 條第2 項第1 款之第一級毒品，應依同
    條例第18條第1 項前段之規定，沒收銷燬之；又扣案之供前
    開第一級毒品包裝用之外包裝袋1 只，係可與上開毒品分離
    ，而其主要作用在於包裹毒品，防其裸露、潮濕，便於被告
    攜帶施用毒品，且屬被告所有，業據被告供承在卷，應依刑
    法第38條第1 項第2 款之規定沒收。
六、應適用之法條：
（一）刑事訴訟法第273 條之1 第1 項，第299 條第1 項前段、
      第310 條之2 、第454 條第2 項。
（二）毒品危害防制條例第10條第1 項、第18條第1 項前段。
（三）刑法第11條前段、第47條第1 項、第62條前段、第51 條
      第5 款、第38條第1 項第2 款。
七、補充說明
（一）按本判決係依刑事訴訟法第310 條之2 、第454 條第2項
      製作，依法僅需記載當事人欄、主文、犯罪事實、證據名
      稱、應適用之法條及得於10日內上訴之旨，並得以簡略方
      式為之；如認定之犯罪事實、證據及應適用之法條，與檢
      察官聲請簡易判決處刑書或起訴書之記載相同者，得引用
      之。
（二）又上揭所指應記載之「犯罪事實」，揆諸同法第308 條後
      段原關於有罪之判決書應記載「事實」之規定，已修正為
      應記載「犯罪事實」，核其修正之立法理由，即指明「犯
      罪事實」，係指符合犯罪構成要件之具體社會事實。是以
      構成犯罪事實以外之其他適用法律事實，例如刑罰加重（
      含累犯在內)或 減輕事由等，自可無須在「犯罪事實」欄
      中記載（法院辦理刑事訴訟案件應行注意事項第14 4 點
      參照），惟仍應於主文中予以表明，並於應適用之法條欄
      予以引用。
八、如不服本件判決，得自收受送達之日起10日內，向本院提起
    上訴。
本案經檢察官吳曉婷到庭執行職務。
中    華    民    國    97    年    7     月    2     日
                  刑事第四庭    法  官  周淡怡
以上正本證明與原本無異。
如不服本判決，應於判決送達後10日內，向本院提出上訴書狀，
上訴書狀應「敘述具體上訴理由」，並按他造當事人之人數附繕
本。「切勿逕送上級法院」。
中    華    民    國    97    年    7     月    2     日
                                書記官  劉玫金
附錄論罪科刑法條全文
毒品危害防制條例第10條
施用第一級毒品者，處6月以上5年以下有期徒刑。
施用第二級毒品者，處3年以下有期徒刑。


司法院資訊處製作；財團法人民間司法改革基金會備份。
